福建連江地方法院民事裁定　　　　　　　　 96年度聲字第8號
聲　請　人　夆安企業有限公司
法定代理人　陳金鶯
訴訟代理人　吳奎新律師
相　對　人　臺灣電力股份有限公司馬祖區營業處
法定代理人　甲○○
上列當事人間請求給付工程款事件，聲請人聲請確定訴訟費用額
，本院裁定如下：
      主  文
相對人應負擔聲請人之訴訟費用額確定為新臺幣伍萬伍仟肆佰柒
拾肆元，及自本裁定送達之翌日起至清償日止，按週年利率百分
之五計算之利息。
      理  由
一、按法院未於訴訟費用之裁判確定其費用者，第一審受訴法院
    於該裁判有執行力後，應依聲請以裁定確定之。依第一項確
    定之訴訟費用額，應於裁定送達之翌日起，加給按法定利率
    計算之利息。應付利息之債務，其利率未經約定，亦無法律
    可據者，週年利率為百分之5。民事訴訟法第91條第1項、第
    3 項、民法第203條分別定有明文。
二、經查，聲請人前以相對人為被告提起訴訟，聲明請求相對人
    給付新臺幣（下同）545萬7,570元及自民國91年2 月25日起
    至清償日止按法定利率計算之利息之給付工程款事件，經福
    建金門地方法院（連江民事庭）91年度連訴字第4 號民事判
    決聲請人全部敗訴，訴訟費用由聲請人負擔；聲請人不服提
    其上訴，並聲明減縮請求相對人給付511萬6,471元及自92年
    2 月25日起至清償日止按法定利率計算之利息，經福建高等
    法院金門分院92年度上字第3 號民事判決相對人應給付聲請
    人140萬2,051元及自92年2 月25日起至清償日止按法定利率
    計算之利息，聲請人其餘上訴駁回，除確定部分外第一、二
    審訴訟費用由相對人負擔五分之一；聲請人對其敗訴部分不
    服提起第三審上訴，聲明請求相對人給付258萬1,598元及自
    92 年2月25日起至清償日止按法定利率計算之利息，經最高
    法院95年度台上字第1529號民事判決廢棄原判決關於駁回聲
    請人請求相對人給付258萬1,598元本息之其餘上訴，及該訴
    訟費用部分之裁判，發回福建高等法院金門分院更為審理，
    上開發回部分，嗣經福建高等法院金門分院95年度上更 (一
    ) 字第2 號民事判決廢棄福建金門地方法院（連江民事庭）
    91年度連訴字第4 號關於駁回聲請人請求相對人給付119 萬
    3,000元 之本息部分及除確定部分外訴訟費用之裁判，命相
    對人應再給付聲請人119萬3,000元之本息，及負擔除確定部
    分外第一、二審訴訟費用之二分之一，該判決因扣除已確定
    部分，兩造能再爭執之金額未逾150 萬元，不得提起上訴而
    告確定，已有執行力等情，業經本院依職權調取前開卷宗查
    閱屬實。
三、經本院審查上開案卷後，聲請人所支出之訴訟費用詳如計算
    書所載，是相對人應負擔聲請人之訴訟費用額，依後附計算
    書確定為如主文所示金額。
四、依民事訴訟法第91條裁定如主文。
中　　華　　民　　國　96　　年　10　月　18　　日
                  民事庭  法　官　劉淑玲
如不服本裁定應於送達後10日內向本院提出抗告狀，並繳納抗告
費新臺幣1,000元。
┌────────────────────────────────────┐
│附　計　算　書　　　　　　　　　　　　　　　96年度聲字第8號             │
├────────┬────────┬──────────────────┤
│項　　　　　　目│金額（新臺幣）  │備  　  　　　　　      　        註│
├────────┼────────┼──────────────────┤
│第一審裁判費    │ 54,576元       │聲請人起訴時繳納5,460元，嗣再補繳   │
│                │                │49,116 元，合計為54,576元。         │
├────────┼────────┼──────────────────┤
│第二審裁判費    │ 77,532元       │聲請人於第二審聲明減縮請求金額為511 │
│(福建高等法院金 │                │萬6,471元，故其應繳納裁判費金額為   │
│門分院92年度上字│                │77,532元，溢繳12,522元部分應予剔除。│
│第3號民事判決)  │                │                                    │
├────────┼────────┼──────────────────┤
│第三審裁判費    │      0元       │聲請人對第二審判決不服提起上訴，固繳│
│                │                │納第三審裁判費39,961元，惟此部分費用│
│                │                │並未經最高法院判命相對人負擔，不能認│
│                │                │為係本件之訴訟費用，應予剔除。      │
├────────┼────────┼──────────────────┤
│合         計   │132,108元       │                                    │
├────────┼────────┼──────────────────┤
│相對人應負擔費用│ 55,474元       │1、福建高等法院金門分院92年度上字第3│
│                │                │   號判決就本件已確定之140萬2,051元 │
│                │                │   金額，其第一、二訴訟費用係判決由 │
│                │                │   相對人負擔5分之1，故相對人應負擔 │
│                │                │   之費用為7,053元。｛計算式：      │
│                │                │   (1,402,051/5,457,570×54,576×   │
│                │                │   1/5)＋ (1,402,051/5,116,471×    │
│                │                │   77,532 ×1/5)｝                  │
│                │                │2、福建高等法院金門分院95年上更 (一)│
│                │                │   字第2號判決係命相對人負擔除確定部│
│                │                │   分外之第一、二審訴訟費用之2分之1 │
│                │                │   ，故相對人應負擔之費用為48,421元 │
│                │                │   。｛計算式：〔                   │
│                │                │   (5,457,570-1,402,051)/5,457,570  │
│                │                │   ×54,576 ×1/2〕＋〔             │
│                │                │   (5,116,471-1,402,051)/5,116,471×│
│                │                │   77,532 ×1/2〕｝                 │
│                │                │3、以上總計55,474元。               │
└────────┴────────┴──────────────────┘
 以上正本系照原本作成。
 如對本裁定抗告，須於裁定送達後十日內向本院提出抗告狀，並
 繳納抗告費新台幣壹仟元。
中　　華　　民　　國　　　９６　　年　　10　　月　18　日
　　　　　　　　　　書記官　林長貴
